臺灣臺南地方法院刑事判決　　　　　　　　　　　　　九十年度交易字第五二一號
　　公　訴　人　臺灣台南地方法院檢察署檢察官
　　被　　　告　丁○○
右列被告因公共危險等案件，經檢察官提起公訴（九十年度偵字第一一四七四號），
本院判決如左：
    主  文
丁○○無罪。
    理  由
一、公訴意旨略以：被告丁○○於民國九十年六月二十九日上午七時四十分許，駕駛
    車牌號碼二Ｓ－三九九０號自用小客車，沿台南市○○路由北向南行駛，途經該
    路與喜樹路一五一巷及明興路六一九巷之交岔路口時，本應注意減速慢行，且於
    其所行駛之車道之交通號誌由綠燈轉變為黃燈時，即應作停車之準備，以避免肇
    生事故，危害及他人車之安全，又按當時並無不能注意之情形，詎其疏未注意及
    此。適有乙○○駕駛車牌號碼ＨＮ二－一二七號機車，原停車於喜樹路一五一巷
    巷口遇紅燈等候綠燈，欲左轉駛入明興路，看見明興路之交通號誌係綠燈轉變為
    黃燈時，即左轉，二車遂在交岔路之中央位置相撞，致乙○○受左腦出血、水腫
    及左脛腓骨骨折併廿×廿公分皮膚缺損之傷害。因認被告涉有刑法第二百八十四
    條第一項之之過失傷害罪嫌等語。
二、按犯罪事實，應依證據認定之，無證據不得推定其犯罪事實。又不能證明被告犯
    罪者，應諭知無罪之判決，刑事訴訟法第一百五十四條、第三百零一條第一項分
    別定有明文。次按在訴訟上用以證明事實之證據，須於通常一般之人均不致於有
    所懷疑，而得確信其為真實之程度者，始得據以為有罪之認定，倘其證明尚未達
    到此一程度，而有合理之懷疑性存在，致使無從為有罪之確信時，即應為無罪之
    判決（最高法院七十六年台上字第四九八六號判例意旨參照）。又按認定犯罪事
    實須依證據，不得僅以被告之反證不能成立，執為認定事實之論據，最高法院著
    有七十台上二一六一號判列可資參照。
三、按汽車行駛至交岔路口，其行進應遵守燈光號誌；次按圓形綠燈表示准許車輛直
    行或左、右轉；圓形黃燈用以警告車輛駕駛人及行人，表示紅色燈號即將顯示，
    屆時將失去通行路權；圓形紅燈表示禁止通行，不得超越停止線或進入路口；又
    按汽車行駛時，駕駛人應注意車前狀況，並隨時採取必要之安全措施，道路交通
    安全規則第一百零二條第一款、第九十四條第三項，道路交通標誌標線號誌設置
    規則第二百零六條第一款第一目、第四款、第五款第一目，分別定有明文。經查
    ：本件被告肇事當日天候晴、日間自然光線充足，車速限制為每小時五十公里，
    有台南市警察局第六分局製作之道路交通事故調查報告表一紙在卷足憑。查被告
    雖自陳於每小時五十公里之時速行駛於前開交叉路口，然綠燈行駛於交叉路口時
    ，並無如道路交通安全規則第一百零二條第一項第二款、第九十三條第一項第四
    款或道路交通標誌標線號誌設置規則第二百一十一條第一項第一款、第二款等規
    定，於閃光紅燈、閃光黃燈、無號誌或號誌故障之交叉路口時有減速及暫停再開
    之規定，故被告如於綠燈時以每小時五十公里之時速行駛於前開交叉路口，亦未
    違反道路交通規則。次查：被告及證人包英男自警訊、檢察官偵查及本院審理中
    均證稱：證人包英男於明興路外側快車道行駛在前，被告於內側快車道行駛在後
    ，包英男剎車閃躲告訴人所騎乖之機車後，遭在後行駛之被告左前車燈處撞及，
    此亦為被告所不否認。足認二車撞及時告訴人之車輛由證人包英男之車前騎越，
    因包英男之車輛阻擋被告之視線，被告突見告訴人騎自車前，並無足以剎停之反
    應時間及距離，故被告亦無疏未注意車前狀況之情形。是本件被告駕車是否具有
    過失端視被告是否有闖越紅燈或搶黃燈之情狀，此亦有台灣省台南區車輛行車事
    故鑑定委員會九十年十一月五日南鑑字第九○一一八九號函所示應有一方未依號
    誌指示行駛為肇事原因等語可憑。
四、再查被告於肇事當日即九十年六月二十九日警訊中起即供稱：伊之行向為綠燈；
    證人即被告之同事包英男亦證稱：我在被告之右前方行駛，我方行向為綠燈等語
    ，其前後供述一致互核相符。又查：證人丙○○於本院審理中均供稱：伊是聽到
    撞擊聲後才抬頭，抬頭後看到明興路已經是紅燈了等語，如證述屬實，被告有可
    能闖越紅燈，亦有搶越黃燈於撞擊後變換燈號為紅燈之可能。丙○○雖於九十年
    十月十九日經檢察官訊問：「是否有人闖黃燈」時，丙○○答：「是」，然此僅
    為證人丙○○之個人判斷，而非事實之陳述，與證據法則有違，尚難依此即認定
    被告闖越黃燈。復查：經本院隔離訊問，證人丙○○於本院九十年十二月二十日
    審理中證稱：「是肇事後隔日我至勝義虱目魚店去吃飯，老闆才告訴我，告訴人
    之父親也在那邊，並問我撞到之情形」；告訴人之父即證人鄭進雄於當日證稱：
    「是飯店老闆告訴我，有人在那邊吃飯可以做證人」「我有向老闆問證人的電話
    」「是老闆替我聯絡的」「是老闆聯絡我，我再到那家店去的」「是肇事後好幾
    天的事了」又證人即勝義虱目魚店之負責人甲○○○於九十一年二月七日本院審
    理中證稱：「鄭進雄先生到店裡來找我，是肇事後二、三天後的早上來找我」「
    是證人來這邊等證人丙○○來後，我指給他看」；證人丙○○於當日審理中證稱
    ：肇事後隔天他就來找我了，更正但是時間太久了，已經忘記了云云。前開證人
    對於證人鄭進雄究係肇事後隔日抑或肇事後數日至勝義虱目魚店找證人丙○○作
    證，證人鄭進雄與證人丙○○之證述不一；其次究係甲○○○以電話聯鄭進雄至
    勝義虱目魚店，抑或鄭進雄自行到勝義虱目魚店，證人甲○○○及鄭進雄之證述
    亦不一致；再查：告訴人既知其父於肇事後隔日或數日後即找到證人丙○○作證
    ，且丙○○亦未拒絕作證，有筆錄可稽。然告訴人於肇事後二月，即九十年八月
    二十九日警訊中，並未提及證人丙○○可以證明被告闖越紅燈之事實。又肇事後
    三月餘，即九十年十月十七日檢察官偵訊中，告訴人之姐鄭淑雲代理告訴人到庭
    ，亦未聲請傳喚證人丙○○為證。直至九十年十月十九日檢察官偵查中始自行帶
    證人丙○○到庭作證。足認證人丙○○之證言及是否確曾於肇事當日在場實有疑
    問，應不足採信。未查：證人包英男雖為被告之同事且肇事當時二人於道路上一
    前一後同向行駛，其證言或有袒護被告之可能，然依照前開見解尚不足以證明被
    告有闖越紅燈或黃燈之行為。綜上所述，足認本件並無證據足以證明被告確有闖
    越紅燈或黃燈以致撞及告訴人之過失傷害犯行。此外，復查無其他積極之證據足
    證被告確有公訴人所指犯行，本件不能證明其犯罪，自應依法為無罪之諭知。
據上論斷，應依刑事訴訟法第三百零一條第一項，判決如主文。
中      華      民      國    九十一    年    二    月      二十一      日
                                   臺灣臺南地方法院交通法庭
                                       法  官 蔡  直  青
右正本證明與原本無異。
如不服本判決，應於判決送達後十日內向本院提出上訴狀( 應附繕本 )。
                                       書記官  孫  鈴  堯
中      華      民      國    九十一    年    二    月      二十二      日
